臺灣桃園地方法院刑事裁定
111年度重訴字第1號
公  訴  人  臺灣桃園地方檢察署檢察官
聲  請  人
即  被  告  TRAN MANH DUNG(中文名：陳孟勇)
          
                
              
                （現羈押於法務部○○○○○○○○）
            DAM NGOC DONG(中文名：譚玉東)
          
                
              
                （現羈押於法務部○○○○○○○○）
            DAO DINH BAC(中文名：陶挺北)
          
                
              
              
                （現羈押於法務部○○○○○○○○）
上  3   人
指定辯護人  梁燕妮律師
上列聲請人即被告因擄人勒贖案件，經檢察官提起公訴（110 年
度偵字第13715 、24020 號），聲請人聲請停止羈押、解除禁見
，本院裁定如下：
    主  文
聲請駁回。
    理  由
一、聲請意旨略以：㈠聲請人即被告TRAN MANH DUNG(中文名：陳
    孟勇，下簡稱陳孟勇)辯稱：我坦承犯罪，且已經交代本案
    所有事情，希望讓我交保等語。㈡聲請人即被告DAO DINH BA
    C(中文名：陶挺北，下簡稱陶挺北)辯稱：請求交保，我會
    準時到庭等語。㈢聲請人即被告DAM NGOC DONG(中文名：譚
    玉東，下簡稱譚玉東)辯稱：我承認犯罪，我做的我都承認
    ，但我沒做的，我不能承認，如果法官有疑問，可以問其他
    被告，本案我已經交代完，希望解除禁見等語
二、按被告及得為其輔佐人之人或辯護人，得隨時具保，向法院
    聲請停止羈押，刑事訴訟法第110條第1項定有明文，是被告
    固得隨時具保，向法院聲請停止羈押，然法院准許具保停止
    羈押聲請之要件，應以被告雖有刑事訴訟法第101條第1項各
    款或第101條之1第1項各款所示之羈押原因，但已無羈押之
    必要，或另有同法第114條各款所示之情形，始得為之；倘
    被告仍具法定羈押原因而有羈押之必要，復查無同法第114
    條各款所示不得駁回具保聲請停止羈押之情形者，法院即不
    應為具保停止羈押之准許。復按被告有無繼續羈押之必要，
    法院本得斟酌訴訟進行程度及其他一切情形而為認定，如以
    刑事訴訟法第114條以外之其他原因聲請具保停止羈押，其
    准許與否，法院本有自由裁量之職權（最高法院104年度台
    抗字第129號裁定意旨參照）。另法院認被告為前項之接見
    、通信及受授物件有足致其脫逃或湮滅、偽造、變造證據或
    勾串共犯或證人之虞者，得依檢察官之聲請或依職權命禁止
    或扣押之，刑事訴訟法第105條第3項前段亦有明文。
三、本院之判斷：
  ㈠查陳孟勇、陶挺北、譚玉東等人因擄人勒贖案件，前經本院
    受命法官於民國111年1月4日訊問，並聽取辯護人意見後，
    認其3人均犯罪嫌疑重大，且所犯為最輕本刑5年以上有期徒
    刑之重罪，有事實足認有逃亡之虞，及其供述與證人即告訴
    人范明勝、其他共犯證述內容歧異，有串證之虞，並有羈押
    之必要，乃處分自同日起予以羈押在案。
  ㈡陳孟勇、譚玉東於準備程序中表示認罪，陶挺北於準備程序
    中翻異前詞，改稱：我不知哪些行為構成擄人勒贖，我沒有
    抓人、打人，也沒跟告訴人家人要錢等語。經查，陳孟勇、
    陶挺北、譚玉東3人之供述與告訴人范明勝之證述及其他共
    犯之供述互有歧異，且陳孟勇、陶挺北就其他共犯指述其2
    人為本案主謀部分，均矢口否認之。而本案現尚未進行審理
    程序，檢察官及相關被告聲請之證人均尚未詰問，原羈押之
    原因從未消滅。本院審酌其3人所涉之罪均為最輕本刑5年以
    上有期徒刑之重罪，有事實足認有逃亡、串證之虞，並有羈
    押之必要，已如上述。參酌國家刑事司法權之有效行使、社
    會秩序及公共利益、被告人身自由受限制之程度、陳孟勇、
    陶挺北2人均為逾期居留之外籍移工，認若採命具保或限制
    出境、限制住居等侵害較小之手段，應仍難遏止其逃亡之動
    機與可能。故本院認陳孟勇、陶挺北2人上開羈押之原因及
    必要性依然存在，並不能因具保而使之消滅，為維本案後續
    之審理，仍有繼續羈押之必要，且其2人並無符合刑事訴訟
    法第114條所列各款而不得駁回具保聲請停止羈押之情形。
    另本案相關證人均待詰問，已如前述，譚玉東仍有禁止接見
    、通信之必要。從而，其3人聲請具保停止羈押或解除禁止
    接見，均無理由，應予駁回之。
四、依刑事訴訟法第220條，裁定如主文。
中　　華　　民　　國　　111 　年　　3 　　月　　11　　日
                  刑事第十三庭  審判長法  官  潘怡華
　　　　　　　　　                    法  官  郭鍵融
　　　　　　　　　                    法　官　簡方毅
以上正本證明與原本無異。
如不服本裁定，應於裁定送達後5 日內向本院提出抗告狀。
　　　　　　　　　　　　　　        　書記官　施懿珊
中　　華　　民　　國　　111 　年　　3 　　月　　14　　日